臺灣高雄地方法院刑事判決　　　　　　94年度交簡上字第93號
上　訴　人　臺灣高雄地方法院檢察署檢察官
被　　　告　丙○○　男　民國○○年○月○○日生
上列上訴人因被告過失傷害案件，不服台灣高雄地方法院94年度
交簡字第448 號，中華民國94年3 月31日第一審判決（聲請簡易
判決處刑案號：台灣高雄地方法院檢察署94年度調偵字第5 號）
，提起上訴，本院管轄之第二審合議庭判決如左：
    主  文
上訴駁回。
    事實及理由
一、本案經本院審理結果，認為原審之認事用法及量刑均無不當
    ，應予維持，並引用前揭判決書記載之事實、證據及理由（
    含檢察官聲請簡易判決處刑書）。
二、本案檢察官循告訴人之請求，以被告犯後未與告訴人和解以
    賠償損害，原審量刑過輕，爰提起上訴請求撤銷原判決等語
    。惟查，法官於有罪判決中，究應如何量處罪刑，為實體法
    賦予審理法官裁量之刑罰權事項，法官行使此項裁量權，自
    得依據個案情節，參諸刑法第57條所定各款犯罪情狀之規定
    ，於該法定刑度範圍內，基於合義務性之裁量，量處被告罪
    刑。本院以為，量刑之裁量權，乃憲法所保障法官獨立審判
    之核心，法院行使此項裁量權，亦非得以任意或自由為之，
    仍應受一般法律原理原則之拘束，即仍須符合法律授權之目
    的、法律秩序之理念、國民法律感情及一般合法有效之慣例
    等規範，尤其應遵守比例原則及平等原則之意旨，否則即可
    能構成裁量濫用之違法（另參見最高法院86年度台上字第76
    55號判決），故如非有裁量逾越或裁量濫用之明顯違法情事
    ，自不得擅加指摘其違法或不當，即使上級法院對下級法院
    裁量權之審查，亦應同此標準，此不僅在保障法官不受任何
    制度外之不當干涉，更保障法官不受制度內的異質干涉，此
    方符憲法第80條所宣示獨立審判之真義。原審判決已審酌被
    告前科資料，及被告之過失情節、對告訴人身體所造成之損
    害，犯後尚未與告訴人和解、犯後態度，及刑法第57條所列
    各款情形予以量刑，是其量刑已審酌各項情形而為裁量，尚
    稱妥適，自不得僅因上訴人指摘量刑過輕，即認原審刑罰裁
    量權之行使有何違法或不當之處。綜上所述，上訴意旨請求
    撤銷原判決，為無理由，應予駁回。
三、本件被告經合法傳喚，無正當理由未到庭，本院爰不待其陳
    述，逕為一造辯論判決，併此敘明。
據上論斷，應依刑事訴訟法第455 條之1 第3 項、第373 條、第
368條、第371條，判決如主文。
中　　華     民     國     94    年    6    月   14   日
                     交通法庭   審判長法  官  簡志瑩
                                      法  官  楊佩蓉
                                      法  官  呂憲雄
以上正本證明與原本無異。
不得上訴。
中　　華     民     國     94    年    6    月   14   日
　　　　　　　　　　　　　　　　　　  書記官  吳良美
附件：
臺灣高雄地方法院刑事簡易判決　　　　94年度交簡字第448號
聲  請　人　臺灣高雄地方法院檢察署檢察官
被　　　告　丙○○　男　39歲（民國○○年○月○○日生）
　　　　　　　　　　　　住高雄縣六龜鄉○○村○○路134號
　　　　　　　　　　　　身分證統一編號：Ｚ000000000號
上列被告因過失傷害案件，經檢察官聲請簡易判決處刑（94年度
調偵字第5號），本院判決如下：
    主  文
丙○○因過失傷害人，處拘役肆拾日，如易科罰金，以佰元折
算壹日。
    事實及理由
一、本件犯罪事實及證據，均引用檢察官聲請簡易判決處刑書之
    記載（如附件）。
二、核被告所為，係犯刑法第284 條第1 項前段之過失傷害罪。
    爰審酌被告前除因賭博案件被處罰金1,000 元外，未有其他
    前科資料，有臺灣高等法院被告前案紀錄表1 份在卷可稽，
    其超速行駛超車侵入來車道之過失程度並其違反道路交通安
    全規則之情節及致告訴人受有頭部外傷及腦震盪等傷害，迄
    未與被害人達成和解，犯後坦承犯行及其犯罪之動機、目的
    、手段、智識程度、生活狀況等一切情狀，量處如主文所示
    之刑，並諭知易科罰金之折算標準，以資儆懲。又本件被告
    不構成自首，併予敘明。
三、據上論斷，應依刑事訴訟法第449 條第1 項、第3 項、第45
    4 條第2 項，刑法第284 條第1 項前段、第41條第1 項前段
    ，罰金罰鍰提高標準條例第1 條前段、第2 條，逕以簡易判
    決如主文。
四、如不服本判決，應於判決送達之日起10日內，向本院提出上
    訴狀。
中　　華　　民　　國　　94　　年　　3 　　月　　31　　日
                      交通法庭  法  官  林永村
以上正本證明與原本無異。
                                書記官  李祥銘
中　　華　　民　　國　　94　　年　　3 　　月　　31　　日
【附錄本判決論罪科刑法條】
中華民國刑法第284條
因過失傷害人者，處6 月以下有期徒刑、拘役或5 百元以下罰金
，致重傷者，處1 年以下有期徒刑、拘役或5 百元以下罰金。
從事業務之人，因業務上之過失傷害人者，處1 年以下有期徒刑
、拘役或1 千元以下罰金，致重傷者，處3 年以下有期徒刑、拘
役或2千元以下罰金。
臺灣高雄地方法院檢察署檢察官聲請簡易判決處刑書
　　　　　　　　　　　　　　　　　　　　94年度調偵字第5號
　　 被　　　告　丙○○　男　39歲（民國○○年○月○○日生）
　　　　　　　　　　　　 籍設高雄縣六龜鄉○○村○○路134
　　　　　　　　　　　　 號
　　　　　　　　　　　　 國民身分證統一編號：Ｚ000000000號
上列被告因過失傷害案件，業經偵查終結，認為宜以簡易判決處
刑，茲將犯罪事實及證據並所犯法條分敘如左：
　　　　犯罪事實
一、丙○○於民國93年1 月20日17時30分許，駕駛車號VT－5377
　  號自小客車沿高雄縣六龜鄉縣由東向西行駛，原應注
 　 意遵守「行車速度，依速限標誌或標線之規定」及「汽車在
　  雙向二車道行駛時，均應在遵行車道內行駛」之道路交通安
 　 全規定，而依當時天氣晴朗、路面乾燥無缺陷、無障礙物、
　  視距良好之情形下，無不能注意之情事，竟疏未注意，於行
 　 經該路段50公里處（時速限制60公里）時，以高於時速65公
 　 里之速度超速行駛，並在欲超前當時同向車道行駛在前，由
 　 乙○○所駕駛之車號P5－3019號自小客車（左轉彎中）時，
    侵入來車道，因而與該車發生碰撞事故；乙○○並因而受有
 　 頭部外傷及腦震盪等傷害。
二、案經乙○○訴由高雄縣警察局六龜分局報告偵辦。
　　　　證據並所犯法條
一、上開過失傷害事實業據被告丙○○坦承不諱，核與告訴人即
　  被害人乙○○指訴情節相符，復有台灣省高屏澎車輛行車事
 　 故鑑定委員會鑑定意見書、道路交通事故現場圖、道路交通
 　 事故調查報告表、溪洲醫院診斷證明書各1 份，及現場照片
 　 8幀附卷足查。按「行車速度，依速限標誌或標線之規定」
　  及「汽車在雙向二車道行駛時，均應在遵行車道內行駛」之
 　 道路交通安全規定，道路交通安全規則第九十三條第一項及
 　 第九十七條第一款定有明文；被告駕車自應注意上述道路交
 　 通安全規則規定，且當時天候晴、日間自然光線、快車道鋪
 　 裝柏油路面、路面乾燥無缺陷、無障礙物及視距良好，並無
 　 不能注意之情事，竟疏不注意，以致肇事，使告訴人受傷，
 　 顯有過失，其過失與告訴人受傷間有相當因果關係，前揭過
 　 失傷害犯嫌應已堪認定。
二、核被告所為係犯刑法第284條第1項前段之過失傷害罪嫌。
三、依刑事訴訟法第451 條第1 項聲請逕以簡易判決處刑。
　　 此　　致
臺灣高雄地方法院
中　　華　　民　　國　　94　　年　　1　　 月　　17　　日
　　　　　　　　　　　　　　　 檢　察　官　甲○○
右正本證明與原本無異
中　　華　　民　　國　　94　　年　　1 　　月　　27　　日
　　　　　　　　　　　　　　　　書?記?官
